【裁判字號】    97,訴,805
【裁判日期】    980123
【裁判案由】    違反槍砲彈藥刀械管制條例
【裁判全文】
臺灣嘉義地方法院刑事判決               97年度訴字第805號
公  訴  人  臺灣嘉義地方法院檢察署檢察官
被      告  甲○○
指定辯護人  本院公設辯護人  乙○○
上列被告因違反槍砲彈藥刀械管制條例案件，經檢察官提起公訴
（97年度偵字第5607號），本院判決如下：
    主  文
甲○○未經許可，持有其他可發射子彈具有殺傷力之改造手槍，
累犯，處有期徒刑參年肆月，併科罰金新臺幣陸萬元，罰金如易
服勞役，以新臺幣壹仟元折算壹日，扣案之改造手槍壹支（含彈
匣壹個，槍枝管制編號0000000000號）及制式子彈伍顆、非制式
子彈貳顆均沒收。
    犯 罪 事 實
一、甲○○於民國88年間因違反毒品危害防制條例案件，經本院
    以88年度易字第1229號判決判處有期徒刑7月確定，又於88
    年間因毒品危害防制條例案件，經本院以88年度訴字第666
    號判決判處有期徒刑3月及1年，應執行有期徒刑1年2月確定
    ，復於91年間因違反槍砲彈藥刀械管制條例案件，經臺灣高
    等法院臺南分院以91年度重上更二字第363號判決判處有期
    徒刑2年6月確定，上開三案件嗣經臺灣高等法院臺南分院以
    92年度聲字第46號裁定應執行有期徒刑4年2月確定，於89年
    12月13日入監執行，於93年3月8日假釋出監付保護管束，並
    於93年11月19日縮刑期滿假釋未經撤銷視為執行完畢。
二、甲○○明知可發射子彈具有殺傷力之改造手槍及具有殺傷力
    之子彈，未經中央主管機關許可不得持有，竟基於持有可發
    射子彈具有殺傷力之改造手槍及具有殺傷力之子彈之犯意，
    於97年8月1日約凌晨2、3時，在其位在嘉義縣水上鄉三界埔
    105號之住處，自不詳姓名之成年人，取得可發射子彈具有
    殺傷力之改造手槍1支（含彈匣1個，槍枝管制編號：000000
    0000號）及具有殺傷力之制式子彈7顆、非制式子彈3顆，而
    無故持有之，嗣於97年8月5日16時許，為警至其上述住處執
    行搜索查獲，始悉上情，並扣得前揭改造手槍1支、制式彈7
    顆（經試射2顆，剩餘5顆）、非制式子彈3顆（經試射1顆，
    剩餘2顆）。
三、案經嘉義縣警察局移送臺灣嘉義地方法院檢察署檢察官偵查
    起訴。
    理  由
一、按被告以外之人於審判外之陳述，雖不符前4條（即刑事訴
    訟法第159條之1至之4）之規定，而經當事人於審判程序同
    意作為證據，法院審酌該言詞陳述或書面陳述作成時之情況
    ，認為適當者，亦得為證據。當事人、代理人或辯護人於法
    院調查證據時，知有第159條第1項不得為證據之情形，而未
    於言詞辯論終結前聲明異議者，視為有前項之同意，此觀刑
    事訴訟法第159條之5規定甚明。檢察官及被告、指定辯護人
    於本院準備程序及審理時對於陳中彥之警詢筆錄之證據能力
    ，於言詞辯論終結前均未聲明異議，本院審酌前揭證據資料
    作成時之情況，核無違法取證或其他瑕疵，認為以之作為證
    據為適當，自得作為證據。
二、被告於上述時地未經許可持有可發射子彈具有殺傷力之改造
    手槍1支及子彈10顆，於搜索中經警查獲等情，業據其於警
    詢、偵查及本院審理時坦承不諱（見警卷第2頁至第3頁；偵
    查卷第11頁至第12頁；本院卷第42頁、第43頁），並有搜索
    票、嘉義縣警察局刑警大隊搜索扣押筆錄、扣押物品收據、
    扣押物品目錄表、扣押書、槍之初步檢視報告表、初步檢視
    照片、現場照片等在卷可佐（見警卷第10頁至第23頁），復
    有改造手槍1支（槍枝管制編號：0000000000號）、子彈10
    顆扣案足憑。而上開手槍1支及子彈10顆，經送內政部警政
    署刑事警察局鑑定結果，認送鑑手槍1支（槍枝管制編號：0
    000000000號），係由仿SIG SAUER廠P220型半自動手槍製造
    之槍枝，換裝土造金屬槍管而成，擊發功能正常，可供擊發
    適用子彈使用，認具殺傷力，又送鑑子彈7顆，認均係口徑
    9mm制式子彈，採樣2顆試射，可擊發，認具殺傷力；另送鑑
    子彈3顆，認均係非制式子彈，由金屬彈殼組合直徑8.9±0
    .5mm 金屬彈頭而成，採樣1顆試射，可擊發，認具殺傷力等
    情，亦有該局97年8月29日刑鑑字第09701 19298號槍彈鑑定
    書1份在卷足憑（見偵查卷第16頁至第24頁），均堪為補強
    證據，足以擔保被告自白犯罪與事實相符。綜上所述，本案
    事證明確，被告犯行足堪認定，應予依法論科。
三、核被告所為，係犯槍砲彈藥刀械管制條例第8條第4項之未經
    許可持有其他可發射子彈具有殺傷力之改造手槍及同法第12
    條第4項之未經許可持有子彈罪。又其以一行為同時持有上
    開改造手槍及子彈，係一行為觸犯二罪名，為想像競合犯，
    應依刑法第55條之規定，從一重以槍砲彈藥刀械管制條例第
    8 條第4項之未經許可持有可發射子彈具有殺傷力之改造手
    槍罪處斷。又被告於88年間因違反毒品危害防制條例案件，
    經本院以88年度易字第1229號判決判處有期徒刑7月確定，
    於88年間因毒品危害防制條例案件，經本院以88年度訴字第
    66 6號判決判處有期徒刑3月及1年，應執行有期徒刑1年2月
    確定，復於91年間因違反槍砲彈藥刀械管制條例案件，經臺
    灣高等法院臺南分院以91年度重上更二字第363號判決判處
    有期徒刑2年6月確定，上開三案件嗣經臺灣高等法院臺南分
    院以92年度聲字第46號裁定應執行有期徒刑4年2月確定，於
    89年12月13日入監執行，於93年3月8日假釋出監付保護管束
    ，並於93年11月19日縮刑期滿假釋未經撤銷視為執行完畢，
    有臺灣高等法院被告前案紀錄表、臺灣嘉義地方法院檢察署
    刑案資料查註紀錄表各1份在卷可稽，其於5年內故意再犯本
    件有期徒刑以上之罪，為累犯，依刑法第47條第1項之規定
    加重其刑。另被告雖於偵查中供稱其持有之改造手槍、子彈
    係陳中彥所交付，為證人陳中彥所否認（見本院卷第88頁警
    詢筆錄），經員警、檢察官蒐證調查後，尚無證據證明被告
    所持有之本件槍、彈係陳中彥所有或所交付，有嘉義縣警察
    局97年12月19日嘉縣警刑偵一字第0970051825號、台灣嘉義
    地方法院檢察署97年12月26日嘉檢光義97偵5607字第029450
    號函各1件在卷可按，與被告供述、槍彈來源因而查獲之規
    定不符，自不得依槍砲彈藥刀械管制條例第18條第4項規定
    減輕或免除其刑。又員警於被告供述後於實施搜索中查獲陳
    中彥持有改造槍管1支、槍機1個（見上述函及所附扣押物品
    目錄表），對社會治安亦有貢獻，因之被告雖供述不實，爰
    不加重其刑。爰審酌被告高中畢業之智識程度，有多次前科
    之素行（見卷附臺灣高等法院被告前案紀錄表），其未經許
    可持有槍枝、子彈對社會治安之潛在危險，及其持有槍彈之
    數量、期間，暨犯罪後坦承犯行之態度等一切情狀，量處如
    主文所示之刑，並就併科罰金部分諭知易服勞役之折算標準
    ，以資懲儆。
四、扣案改造手槍1支（含彈匣1個）、制式子彈5顆（原扣案7顆
    ，鑑定過程中已試射2顆）及非制式子彈2顆（原扣案3顆，
    鑑定過程中已試射1顆），係違禁物，應依刑法第38條第1項
    第1款、第2項之規定宣告沒收之。其餘扣案之槍枝型錄、槍
    枝分解圖、槍管半成品、扳機、通槍條、槍套、槍械零組件
    、彈簧等係案外人陳中彥住於該處所留下，並非違禁物，亦
    非被告所有且與其持有本件槍彈無關；另砂輪機、手動砂輪
    機、老虎鉗、線鋸、銼刀、游標卡尺、瓦斯噴燈、電動砂輪
    頭等，雖係被告所有，係其從事鐵工之工具，與其持有本件
    槍彈無關，業據被告陳明，均不予宣告沒收。至另扣案原具
    殺傷力之制式子彈2顆、非制式子彈1顆，業經刑事警察局於
    鑑定時試射完畢，僅剩彈殼，不再具有殺傷力，已非違禁物
    ，爰不併予宣告沒收，均附此敘明。
據上論斷，應依刑事訴訟法第299條第1項前段，槍砲彈藥刀械管
制條例第8條第4項、第12條第4項，刑法第11條前段、第55條、
第42條第3項、第47條第1項、第38條第1項第1款判決如主文。
本案經檢察官姜智仁到庭執行職務
中    華    民    國    98    年    1    月    23    日
                  刑事第二庭    審判長法  官 沈福財
                                      法  官 卓春慧
                                      法  官 林青怡
如不服本判決，應於判決送達後十日內向本院提出上訴狀，上訴
書狀依法應敘述具體理由，如未敘述具體理由者，應於上訴期間
屆滿後二十日內補提理由書於本院（均應附繕本）。
中    華    民    國    98    年    1    月    23    日
                                      書記官 林美足
附錄法條
槍砲彈藥刀械管制條例第8條第4項
未經許可，持有、寄藏或意圖販賣而陳列第1項所列槍枝者，處3
年以上10年以下有期徒刑，併科新臺幣700萬元以下罰金。
槍砲彈藥刀械管制條例第12條第4項
未經許可，持有、寄藏或意圖販賣而陳列子彈者，處5年以下有
期徒刑，併科新台幣300萬元以下罰金。


司法院資訊處製作；財團法人民間司法改革基金會備份。
